【裁判字號】    98,審訴,2216
【裁判日期】    980626
【裁判案由】    毒品危害防制條例
【裁判全文】
臺灣高雄地方法院刑事判決            98年度審訴字第2216號
公  訴  人  臺灣高雄地方法院檢察署檢察官
被      告  乙○○
                    （另案
上列被告因毒品危害防制條例案件，經檢察官提起公訴（98年度
毒偵字第2716號），被告於準備程序中就被訴事實為有罪之陳述
，經本院告知簡式審判程序之旨，並聽取被告與公訴人之意見後
，本院合議庭裁定由受命法官獨任進行簡式審判程序，判決如下
：
    主  文
乙○○施用第一級毒品，累犯，處有期徒刑拾月，扣案之海洛因
玖包（合計淨重肆拾伍點陸玖公克，純質淨重參拾壹點貳壹公克
，含包裝袋玖只）均沒收銷燬之，扣案之吸管壹支沒收；又施用
第二級毒品，累犯，處有期徒刑伍月，扣案之甲基安非他命伍包
（驗前淨重共壹拾玖點柒陸壹公克，驗餘淨重共壹拾玖點柒參陸
公克，含包裝袋伍只）均沒收銷燬之，扣案之吸食器壹個及吸管
壹支均沒收。應執行有期徒刑壹年壹月，扣案之海洛因玖包（合
計淨重肆拾伍點陸玖公克，純質淨重參拾壹點貳壹公克，含包裝
袋玖只）、甲基安非他命伍包（驗前淨重共壹拾玖點柒陸壹公克
，驗餘淨重共壹拾玖點柒參陸公克，含包裝袋伍只）均沒收銷燬
之，扣案之吸食器壹個及吸管壹支均沒收。
    事實及理由
一、犯罪事實：
    乙○○前因違反麻醉藥品管理條例，經最高法院以85年度台
    上字第5196號判決分別判處有期徒刑5 年1 月、4 月，應執
    行有期徒刑5 年3 月確定；又於86年間因違反肅清煙毒條例
    ，經本院分別以86年度易字第1973號、86年度訴字第3821號
    判決有期徒刑5 月、3 年確定，並經定應執行有期徒刑3 年
    1 月，而與前揭有期徒刑5 年3 月接續執行，於民國89年11
    月17日假釋出監付保護管束。復因施用毒品案件，經本院以
    92年度毒聲字第5941號裁定其觀察、勒戒，因有繼續施用傾
    向，並經本院以93年度毒聲字第709 號裁定令強制戒治，於
    93年11月12日執行完畢，並經臺灣高雄地方法院檢察署檢察
    官以93年度戒毒偵字第1163號為不起訴處分確定。上開假釋
    則經撤銷，其殘刑經減刑而於96年12月27日執行完畢。詎其
    仍不知悔改，於98年3 月17日下午5 時許，在其位於高雄縣
    梓官鄉○○○路保生三巷52號之住所內，基於施用第一級毒
    品海洛因及第二級毒品甲基安非他命之犯意，以將海洛因摻
    入香菸後，以抽煙之方式，施用第一級毒品海洛因1 次，另
    以將甲基安非他命置入吸食器而燒烤吸食煙霧方式，施用第
    二級毒品甲基安非他命1 次。嗣於98年3 月17日下午7 時10
    分許，因涉另案而為警方在高雄縣梓官鄉○○路「有利釣蝦
    場」逮捕，並於其住所內扣得其所有之甲基安非他命吸食器
    1 個、分裝海洛因、甲基安非他命用之吸管1 支，與其持有
    之海洛因共9 包及甲基安非他命共5 包（重量均如主文所示
    ），經採其尿液送驗，結果呈嗎啡、安非他命、甲基安非他
    命陽性反應。
二、證據：
  1.臺南市警察局第五分局偵辦乙○○涉嫌毒品案採驗尿液編號
    年籍對照表、濫用藥物尿液檢驗報告各1份。
  2.扣案之吸食器1 個、吸管1 支、海洛因9 包、甲基安非他命
    5 包。
  3.法務部調查局98年4 月14日調科壹字第09823012100 號濫用
    藥物實驗室鑑定書1 紙、高雄醫學大學附設中和紀念醫院檢
    驗報告5 份。
  4.被告之自白。
三、論罪：
    海洛因為毒品危害防制條例第2 條第2 項第1 款規定之第一
    級毒品，甲基安非他命則為同項第2 款規定之第二級毒品，
    是核被告所為，係犯毒品危害防制條例第10條第1 項施用第
    一級毒品罪、第10條第2 項施用第二級毒品罪。被告持有毒
    品後，進而施用，其持有之低度行為均應被施用高度行為所
    吸收，不另論其持有第一級、第二級毒品罪。被告所犯上開
    二罪，犯意各別，行為互殊，應予分論併罰。被告前因違反
    麻醉藥品管理條例，經最高法院以85年度台上字第5196號判
    決分別判處有期徒刑5 年1 月、4 月，應執行有期徒刑5 年
    3 月確定；又於86年間因違反肅清煙毒條例，經本院分別以
    86年度易字第1973號、86年度訴字第3821號判決有期徒刑5
    月、3 年確定，並經定應執行有期徒刑3 年1 月，而與前揭
    有期徒刑5 年3 月接續執行，於89年11月17日假釋出監付保
    護管束，假釋嗣經撤銷，其殘刑於96年12月27日期滿執行完
    畢等情，有臺灣高等法院被告前案紀錄表在卷可佐，其於徒
    刑執行完畢5 年之內故意再犯本件有期徒刑以上之罪，均為
    累犯，應依法加重其刑。
四、科刑：
  1.爰審酌被告前經觀察、勒戒、強制戒治，亦因施用毒品案件
    而經判刑及執行，竟未能戒斷毒癮，其施用毒品之行為，不
    僅嚴重戕害自身身心健康，亦間接影響社會治安，其行為實
    不足取，而扣案之海洛因淨重達45.69 公克，純質淨重亦達
    31.21 公克，扣案之甲基安非他命驗前淨重19.761公克、驗
    餘淨重19.736公克，數量均非微少，顯見被告對毒品之倚賴
    程度並非輕微，及被告坦承犯行等一切情狀，分別量處如主
    文所示之刑，並定應執行之刑。
  2.扣案之粉塊狀物及粉末共9 包，屬第一級毒品海洛因，扣案
    之晶體5 包則為甲基安非他命無訛，此有上開法務部調查局
    98年4 月14日調科壹字第09823012100 號濫用藥物實驗室鑑
    定書1 紙、高雄醫學大學附設中和紀念醫院檢驗報告5 紙在
    卷可稽，而裝盛該第一級毒品海洛因及第二級毒品甲基安非
    他命之包裝袋共14只，其中亦含有無法析離之海洛因或甲基
    安非他命，均應依毒品危害防制條例第18條第1 項前段規定
    諭知沒收銷燬之。而扣案之吸管1 支，則為被告所有供其施
    用第一級毒品、第二級毒品所用之物；吸食器1 個，係被告
    所有用以施用甲基安非他命之物，均應依刑法第38條第1 項
    第2 款沒收之。
據上論斷，應依刑事訴訟法第273 條之1 第1 項、第284 條之1
、第299 條第1 項前段，毒品危害防制條例第10條第1 項、第2
項、第18條第1 項前段，刑法第11條、第47條第1 項、第51條第
5 款、第38條第1項第2款，判決如主文。
本案經檢察官甲○○到庭執行職務。
中    華    民    國    98    年    6     月    26    日
                  刑事第十庭    法  官  蔡書瑜
以上正本證明與原本無異。
如不服本判決應於收受送達後10日內向本院提出上訴書狀，並應
敘述具體理由；如未敘述上訴理由者，應於上訴期間屆滿後20日
內向本院補提理由書（均須按他造當事人之人數附繕本）「切勿
逕送上級法院」。
中    華    民    國    98    年    6     月    26    日
                                書記官  楊明月
附錄：論罪法條
毒品危害防制條例第10條
施用第一級毒品者，處 6 月以上 5 年以下有期徒刑。
施用第二級毒品者，處 3 年以下有期徒刑。


司法院資訊處製作；財團法人民間司法改革基金會備份。
